臺灣臺北地方法院交通事件裁定　　　　　　　　　九十一年度交聲字第一二九號
　　異議人即
　　受 處分 人　甲○○
右列受處分人因違反道路交通管理處罰條例案件，對於台北市交通事件裁決所中華民
國九十一年七月二日所為之處分（原處分案號：北市裁三字第駕裁二二－ＡＡＪ四０
０二二四號），聲明異議，本院裁定如左：
    主      文
異議駁回。
    理      由
一、按道路交通管理處罰條例所稱之汽車，依該條例第三條第八款規定，包括機器腳
    踏車在內，而汽車駕駛人，不遵守道路交通標誌、標線、號誌之指示者，處新台
    幣（以下同）九百元以上一千八百元以下罰鍰，道路交通管理處罰條例第六十條
    第二項第三款定有明文；且汽車駕駛人駕駛汽車違反道路交通管理處罰條例第六
    十條第二項第三款規定者，除應依該條所規定之罰鍰處罰外，並應分別予記違規
    點數一點，道路交通管理處罰條例第六十三條第一項第一款亦有明文規定。
二、本件異議人即受處分人甲○○騎乘車號ＧＡＮ－三一五號重型機車於民國九十一
    年五月六日上午七時四十六分許，在台北市○○○路與金門街口，因行駛設置於
    該處之枕木紋行人穿越道，經台北市政府警察局中正第二分局交通分隊員警何嘉
    文以受處分人有違反道路交通管理處罰條例第六十條第二項第三款之行為掣單舉
    發，嗣受處分人於應到案日期前向原處分機關提出申訴，經原處分機關請舉發單
    位即台北市政府警察局中正第二分局調查結果，仍認受處分人有前開違規行為，
    原處分機關乃依道路交通管理處罰條例第六十條第二項第三款、第六十三條第一
    項及違反道路交通管理事件統一裁罰標準表之規定於九十一年七月二日，就受處
    分人上開行為裁處受處分人九百元之罰鍰，並記違規點數一點。
三、訊據受處分人否認有何行駛行人穿越道之違規行為，辯稱：伊是走行人穿越道旁
    綠燈號誌下之缺口橫越羅斯福路，我認為該處之綠燈，是人車都可以通行云云，
    惟查，受處分人騎乘前開車號機車有於前述時地，行駛行人穿越道橫越羅斯福路
    之違規事實，業據證人即開單告發受處分人之員警何嘉文於台灣板橋地方法院九
    十一年八月八日調查時，以具結擔保其供述之真實性並在負擔偽證罪之心理處罰
    狀態下供稱：當日受處分人是騎乘機車沿著行人穿越道由羅斯福路北上車道這一
    側，橫越到南下車道這一側，受處分人機車駛出之金門街口有右轉標線，本不得
    駕車直接橫越羅斯福路，我確定是因為他走行人穿越道過來才加以舉發的等語（
    當日訊問筆錄參照），按證人何嘉文乃為原處分機關所認定受處分人有前開違規
    行為之原證人，其並到庭在法官面前以言詞供述本件訴訟上之待證事實－即受處
    分人有前開違規事實，本院由其上開供述已得有受處分人確有上開違規行為之心
    證，且於本件卷存證據資料內並無任何積極證據足以證明證人何嘉文上開供述係
    屬虛偽，亦無有足以令人顯信何嘉文其供述為不可採之品性證據或前科證據存在
    ，本院自不得僅以證人為本件開單告發受處分人之員警而全盤抹煞其在訴訟上所
    具有之原證人資格，而受處分人對前開證人之供述並無法舉出或請本院調查任何
    對其有利之證據資料，以使本院對證人所供述受處分人違規之事實產生任何合理
    之懷疑，且交通警察掣單舉發違反道路交通管理處罰條例所列之違規事實，本質
    上為行政處分，係公務員基於職務上之權力，依法就特定之具體事件所為之具公
    法上效果之單方面行政行為，基於公務員為公法上行為具有公信力之原則，該行
    政行為當可被推定為真正，其據以依法處分之事實認定亦為正確無誤，從而本件
    異議人既未能提出證據以資證明其確無違規行為，僅空言稱並未有任何違規行為
    ，尚難認其辯解為可採，本件事證明確，受處分人所有前開車號機車之違規行為
    堪以認定。
四、按枕木紋行人穿越道線，設於交岔路口，其線型為枕木紋白色實線，線段長度以
    三公尺至八公尺為度，寬度與間隔均為四○公分，儘可能於最短距離處啣接人行
    道，以利行人穿越，道路交通標誌標線號誌設置規則第一百八十五條定有明文，
    可知枕木紋行人穿越道線係為供行人穿越道路所設置，汽機車不應行駛其上。而
    依前所述，受處分人確有在前揭時地騎乘前開車號機車不遵守道路交通標線而行
    駛於行人穿越道上之違規行為，從而原處分機關依道路交通管理處罰條例第三條
    第八款、第六十條第二項第三款及違反道路交通管理事件統一裁罰標準表之規定
    ，就受處分人前開行為裁處受處分人罰鍰九百元，並依前揭道路交通管理處罰條
    例第六十三條第一項第一款規定，就受處分人前述違規行為予記違規點數一點，
    核無違誤，本件受處分人之異議為無理由，自應將其異議駁回。據上論斷，應依
    道路交通案件處理辦法第十九條，裁定如主文。
中      華      民      國    九十一    年      九      月      九      日
                                      臺灣臺北地方法院交通法庭
                                          法  官  歐陽漢菁
右正本證明與原本無異。
如不服本裁定應於送達後五日內向本院提出抗告狀。
                                          書記官  沈 芳 君
中      華      民      國      九十一  年      九      月     十六     日
